臺灣高等法院臺中分院刑事裁定    　
111年度毒抗字第16號
抗  告  人  
即  被  告  林佳弘



上列抗告人因違反毒品危害防制條例案件，經檢察官聲請觀察、
勒戒，不服臺灣臺中地方法院110年度毒聲字第1417號中華民國1
10年11月16日第一審裁定（聲請案號：臺灣臺中地方檢察署110
年度毒偵字第1620、1621號、110年度聲觀字第1215號），提起
抗告，本院裁定如下：
    主  文
抗告駁回。
    理  由
一、抗告意旨略以：抗告人即被告林佳弘（下稱抗告人）與地檢
    署觀護人積極配合，並未再有施用毒品之情形，請法院查證
    ，並撤銷原裁定等語。
二、犯毒品危害防制條例第10條之罪者，檢察官應聲請法院裁定
    ，令被告入勒戒處所觀察、勒戒，其期間不得逾2月。毒品
    危害防制條例第20條第1項定有明文。
三、經查：　　
  ㈠一般人如未施用毒品，其尿液中自無從檢測出有何毒品的陽
    性反應，此為眾所周知的情形。本件抗告人接受臺灣臺中地
    方檢察署（下稱臺中地檢署）觀護人尿液採驗，其於：⑴109
    年12月1日14時23分許、⑵110年1月19日14時10分許採集之尿
    液，送檢驗結果均呈安非他命陽性反應等情，有臺中地檢署
    施用毒品犯尿液檢體監管紀錄表、臺灣檢驗科技股份有限公
    司濫用藥物檢驗報告在卷可稽（110毒偵1620號卷第31、33
    頁、110毒偵1621號卷第26、27頁）。則倘抗告人未施用安
    非他命，其尿液應無檢出安非他命之可能。又毒品施用後於
    尿液、血液中可檢出之最大時限，與施用劑量、施用頻率、
    施用方式、施用者飲水量之多寡、個人體質、代謝情況、檢
    體收集時間點及所用檢測方法之靈敏度等因素有關，因個案
    而異。依據Clarke's Isolation and Identification of D
    rugs第二版記載，一般於尿液中可檢出之最大時限，安非他
    命為1-4天，此有行政院衛生署管制藥品管理局(現改制為衛
    生福利部食品藥物管理署)92年7月23日管檢字第0920005609
     號函文可參，復為本院辦理施用毒品案件職務上所已知之
    事實。則以抗告人係於上開⑴、⑵所載時間採尿送驗，堪認抗
    告人於各該採尿前回溯96小時內之某時，各基於施用第二級
    毒品之犯意，在不詳地點，以不詳方式，施用第二級毒品安
    非他命各1次，抗告人上揭施用第二級毒品之犯行，應堪認
    定。又抗告人前未曾因施用毒品案件受觀察、勒戒之執行，
    有臺灣高等法院被告前案紀錄表附卷可憑，原審因認抗告人
    犯毒品危害防制條例第10條第2項之罪，檢察官經裁量後，
    聲請觀察、勒戒為正當，依毒品危害防制條例第20條第1項
    之規定，裁定抗告人令入勒戒處所觀察、勒戒，經核於法並
    無不合。
　㈡抗告人於警詢、偵查中雖均陳稱上開尿液檢驗結果，可能係
    其有使用自網路購買之不明減肥藥所致云云。惟抗告人於10
    9年12月1日、110年1月19日受觀護人通知採尿時填寫之臺中
    地檢署施用毒品犯尿液檢體監管紀錄表，其中「受檢者服用
    藥物情形」一欄，均係勾選「無」，有上開監管紀錄表可參
    ，是抗告人於此2次採尿檢驗前，是否確實有服用減肥藥物
    ，已有可疑；又抗告人對於其所稱減肥藥之藥物名稱、購買
    管道等節，於警詢、偵查中供稱已經吃完了，包裝盒也都丟
    掉了，是在網路上買的，網址已經刪除，也忘記了等語（11
    0毒偵1621號卷第19、46頁），未能提供相關資料以供調查
    審認，其空言辯稱在驗尿前有服用減肥藥，致驗尿報告呈現
    安非他命陽性反應，自難信實。
四、綜上所述，原審法院認抗告人施用第二級毒品犯行明確，依
    檢察官之聲請，裁定抗告人令入勒戒處所觀察、勒戒，經核
    於法並無違誤。抗告人徒以前揭情詞提起抗告，請求撤銷原
    裁定，為無理由，應予駁回。
據上論結，應依刑事訴訟法第412條，裁定如主文。
中　　華　　民　　國　　111 　年　　1 　　月　　21　　日
         　刑事第十庭    審判長法　官  陳  宏  卿
　　　　　　　　　　　　　　   法　官  楊  文  廣
 　　　　　　　　　　　　　 　 法　官  簡  芳  潔                          
以上正本證明與原本無異。     
不得再抗告。
                               書記官  廖  婉  菁

中　　華　　民　　國　　111 　年　　1 　　月　　21　　日